臺灣臺北地方法院民事裁定
110年度小上字第155號
上  訴  人  翁琦琦  


被上訴人    安泰商業銀行股份有限公司


法定代理人  丁予康  
上列當事人間請求給付簽帳卡消費款事件，上訴人對於民國110
年10月06日本院110年度北小字第3209號第一審小額民事判決提
起上訴，本院合議庭裁定如下：
    主      文
上訴駁回。
第二審訴訟費用新台幣壹仟伍佰元由上訴人負擔。
    理      由
一、上訴意旨略以：被上訴人因輕生於民國110年9月15日至北榮
    急診室檢查治療，於同日入住加護病房，110年9月19日轉入
    毒物科病房繼續治療，110年9月22日接獲被上訴人告知不用
    理會開庭，待出院後繳納新臺幣1萬1000元可繼續協商，然
    於110年10月18日接獲原審判決。又被上訴人未告知有提供
    疫情紓困延緩6個月繳息之選項，直接寄出協商同意書強迫
    上訴人接受，爰求為廢棄原判決等語。
二、按對於小額程序之第一審裁判之上訴，非以其違背法令為理
    由，不得為之；所謂違背法令，係指原判決有不適用法規或
    適用不當，或民事訴訟法第469條第1款至第5款所定當然違
    背法令之情形，民事訴訟法第436條之24第2項、第436條之3
    2第2項準用第468條、第469條第1款至第5款規定參照。而依
    前開規定，民事訴訟法第469條第6款所定「判決不備理由或
    理由矛盾」之上訴第三審當然違背法令事由，於小額事件之
    上訴程序並未準用，是於小額事件上訴程序中所謂違背法令
    ，並不包含認定事實錯誤、取捨證據不當或就當事人提出之
    事實或證據疏於調查或漏未斟酌等判決不備理由、理由矛盾
    情形。又上訴狀內應記載上訴理由，表明下列各款事項：
    原判決所違背之法令及其具體內容。依訴訟資料可認為原
    判決有違背法令之具體事實，此觀民事訴訟法第436條之25
    規定甚明。申言之，以「判決不適用法規或適用法規不當 
    」為由上訴者，上訴狀應有具體之指摘，並揭示該法規之條
    項或其內容，若係成文法以外之法則，應揭示該法則之旨趣
     ，倘為司法院解釋，則應揭示其字號或其內容；以「民事
    訴訟法第469條第1款至第5款情形」為由上訴者，則應於上
    訴狀內揭示合於該條款之事實。倘上訴人未依上述方法表明
    ，或所表明者與前揭規定不合時，即難認為已合法表明上訴
    理由，其上訴自非合法（最高法院71年台上字第314號判例
    意旨參照）。
三、經查，就上訴人於上訴狀表明之上訴理由以觀，均在指摘被
    上訴人告知上訴人住院期間無庸到庭而未開庭，且直接寄出
    協商同意書，強迫上訴人同意云云，然均未具體說明原判決
    有何不適用法規或適用法規不當之情形，依前揭説明，其上
    訴自非合法。故本件未具上訴之合法程式，其上訴為不合法
    ，應予駁回。
四、本件第二審訴訟費用，確定為如主文第2項所示之金額。
五、依民事訴訟法第436條之32第1項、第2項、第444條第1項前
    段、第436條之19第1項、第95條、第78條，裁定如主文。
中　　華　　民　　國　　111 　年　　2 　　月　　22　　日
            民事第九庭  審判長  法  官  林玲玉

                                法  官  莊仁杰

                                法  官  曾育祺 
以上正本係照原本作成。
本裁定不得抗告。
中　　華　　民　　國　　111 　年　　2 　　月　　22　　日
                                書記官  賴竺君